臺灣新北地方法院刑事判決
　　　　　　　　　　　　　　　　　111年度審易字第1053號
公  訴  人  臺灣新北地方檢察署檢察官
被      告  王盛文



上列被告因違反家庭暴力防治法案件，經檢察官提起公訴（110
年度偵字第33749號），被告於準備程序中為有罪之陳述，經裁
定進行簡式審判程序，並判決如下：
    主  文
乙○○犯違反保護令罪，處拘役參拾日，如易科罰金，以新臺幣壹
仟元折算壹日。
    事  實
一、乙○○與丙○○為夫妻，2人間具有家庭暴力防治法第3條第1款
    所定之家庭成員關係。乙○○前曾對丙○○施以家庭暴力行為，
    經本院於民國110年2月23日以110年度家護字第171號核發民
    事通常保護令（下稱本件保護令），裁定乙○○不得對丙○○實
    施身體或精神上不法侵害及騷擾之行為，保護令有效期間為
    2年。詎乙○○明知上開保護令之內容，竟仍於110年3月13日
    至110年6月28日期間內之某日（起訴書誤載為110年2月23日
    至110年6月28日間某日，業經公訴檢察官當庭更正），因丙
    ○○斯時位於北投之住處，且拒不出門前去找乙○○，乙○○因而
    心生不滿，基於違反保護令之接續犯意，在不詳地點，以通
    訊軟體LINE先後傳送「我就要去找別的女生了」、「反正我
    臉書跟賴一堆的」、「妳只剩8分鐘」、「不相信妳試試看
    看我會不會封鎖妳」、「賴我也封鎖」、「臉書已經封鎖妳
    了」、「你在不理我沒有關係」、「我要封鎖妳了喔」、「
    妳要拖沒關係我馬上封鎖妳找別人」、「我要找別人了」等
    文字訊息，以此方式對丙○○為騷擾行為，而違反系爭保護令
    。嗣經丙○○報警處理，始查悉上情。
二、案經丙○○訴由新北市政府警察局三峽分局報請臺灣新北地方
    檢察署檢察官偵查起訴。
    理  由
一、程序方面：
    本件被告乙○○所犯係死刑、無期徒刑、最輕本刑為3年以 上
    有期徒刑以外之罪，亦非高等法院管轄第一審案件，其於 
    準備程序進行中就被訴事實為有罪之陳述，經告以簡式審判
     程序之旨，並聽取檢察官、被告之意見後，本院依刑事訴
    訟 法第273條之1第1項之規定，裁定進行簡式審判程序。
二、實體方面：
  ㈠認定犯罪事實所憑證據及理由：
    前揭犯罪事實，業據被告於偵訊及本院準備程序與審理時自
    白不諱（偵查卷第104頁至第106頁、第113頁、第114頁、第
    137頁；本院卷附111年6月22日準備程序、111年9月7日準備
    程序及簡式審判筆錄），核與證人即告訴人丙○○於警詢及偵
    訊中證述之情節相符（偵查卷第11頁至第14頁、第70頁至第
    74頁），復有本院110年度家護字第171號民事通常保護令、
    新北市政府警察局三峽分局保護令執行紀錄表、家庭暴力案
    件訪查表、家庭暴力案件相對人約制紀錄表、告訴人與被告
    之通訊軟體對話紀錄、臺灣士林地方檢察署110年度偵字第6
    027號起訴書、臺灣士林地方法院110年度簡字第63號刑事判
    決各1份在卷可佐（偵查卷第17頁、第18頁、第20頁、第22
    頁、第23頁、第84頁至第102頁；臺灣士林地方法院110年度
    簡字第63號刑事簡易第一審卷宗第41頁至第52頁）。基上，
    足見被告上開任意性之自白，核與事實相符，本件事證明確
    ，被告犯行洵堪認定。
  ㈡論罪科刑理由：
    1.論罪之理由：
　　　按家庭暴力，指家庭成員間實施身體、精神或經濟上之騷
      擾、控制、脅迫或其他不法侵害之行為；騷擾，指任何打
      擾、警告、嘲弄或辱罵他人之言語、動作或製造使人心生
      畏怖之行為，家庭暴力防治法第2條第1款、第4款分別定
      有明文。查：被告於保護令有效期間內以電子設備向告訴
      人傳送訊息之行為，已使告訴人產生心理上不快、不安，
      惟應尚未使告訴人心理上感到痛苦、畏懼，應屬家庭暴力
      防治法所定之騷擾行為。是核被告所為，係犯家庭暴力防
      治法第61條第2款之違反保護令罪。又被告先後傳送前開
      訊息騷擾告訴人之數行為，係於密切接近之時間、地點所
      為，侵害之法益相同，顯係基於同一違反保護令犯意而為
      之數個舉動，各行為之獨立性極為薄弱，在刑法評價上，
      以視為數個舉動之接續施行，合為包括之一行為予以評價
      ，較為合理，應屬接續犯，僅論以一違反保護令罪。
    2.科刑之理由：
　　　⑴本院認被告不適用累犯加重其刑規定之說明：
      　查：被告前於108年間，因施用毒品案件，經本院以109
        年度簡字第157號判決判處有期徒刑5月確定，於109年9
        月28日執行完畢等情，有臺灣高等法院被告前案紀錄表
        在卷可徵。其於有期徒刑執行完畢後，5年內故意再犯
        本件有期徒刑以上刑之罪，為累犯，從形式上而言，原
        應依刑法第47條第1項規定加重其刑；但依司法院大法
        官釋字第775號解釋意旨，不分情節，一律加重累犯之
        最低本刑，有違憲法罪刑相當原則，於法律修正前，為
        避免上述罪刑不相當之情形，法院就該個案應依上開解
        釋意旨裁量是否加重最低本刑。是本院審酌本件構成累
        犯之前案（即施用毒品案件），與本件被告所犯違反家
        庭暴力防治法案件，無論於罪質、保護之法益及手段上
        皆明顯不同，難認被告有犯本罪之特別惡性或有何前案
        罪刑執行完畢後再犯之刑罰適應力薄弱之累犯立法意旨
        ，而有加重最低本刑之必要，故本院參酌上開之情形，
        認本件被告不宜依刑法第47條第1項之規定加重其刑。
　　　⑵刑法第57條科刑審酌：
　　　　爰以行為人之責任為基礎，並審酌被告係告訴人之配偶
        ，於接獲本院核發之民事通常保護令後，不知深切警惕
        ，仍未遵守本院核發之保護令內容，對被害人為本案騷
        擾之行為，顯見其法治觀念薄弱，並有悖家庭暴力防治
        法為求積極有效防止家庭暴力事件再度發生之立法本旨
        ，所為應予非難，惟考量告訴人雖表示不願意原諒被告
        本件刑事行為，但仍請求法院從輕量刑，此有本院111
        年9月7日準備程序及簡式審判筆錄在卷可參，兼衡被告
        犯罪之動機、目的、手段、犯後坦承犯行之態度，及其
        自陳國中畢業之教育智識程度、目前從事鐵工、已婚、
        育有2名未成年子女（見111年9月7日簡式審判筆錄第4
        頁）等一切情狀，量處如主文所示之刑，並諭知易科罰
        金之折算標準。
三、適用之法律：
  ㈠刑事訴訟法第273條之1第1項、第299條第1項前段。
　㈡家庭暴力防治法第61條第2款。　
  ㈢刑法第11條前段、第41條第1項前段。
本案經檢察官甲○○偵查起訴，由檢察官黃明絹到庭執行職務。
中　　華　　民　　國　　111 　年　　9 　　月　　27　　日
                  刑事第二十四庭法  官 潘 長 生  
上列正本證明與原本無異。
如不服本判決，應於判決送達後20日內敘明上訴理由，向本院提
出上訴狀 (應附繕本) ，上訴於臺灣高等法院。其未敘述上訴理
由者，應於上訴期間屆滿後20日內向本院補提理由書「切勿逕送
上級法院」。
                                書記官 許 雅 琪
中　　華　　民　　國　　111 　年　　9 　　月　　27　　日
附錄本案論罪科刑法條全文：
家庭暴力防治法第61條
違反法院依第14條第1項、第16條第3項所為之下列裁定者，為本
法所稱違反保護令罪，處3年以下有期徒刑、拘役或科或併科新
臺幣10萬元以下罰金：
一、禁止實施家庭暴力。
二、禁止騷擾、接觸、跟蹤、通話、通信或其他非必要之聯絡行
    為。
三、遷出住居所。
四、遠離住居所、工作場所、學校或其他特定場所。
五、完成加害人處遇計畫。